【裁判字號】    99,審訴,360
【裁判日期】    990528
【裁判案由】    毒品危害防制條例
【裁判全文】
臺灣士林地方法院刑事判決             99年度審訴字第360號
公  訴  人  臺灣士林地方法院檢察署檢察官
被      告  甲○○
上列被告因違反毒品危害防制條例案件，經檢察官提起公訴（99
年度毒偵字第184 號），被告於本院準備程序中就被訴事實為有
罪陳述，經本院合議庭裁定由受命法官獨任行簡式程序審理，並
判決如下：
    主  文
甲○○施用第一級毒品，處有期徒刑捌月，扣案之海洛因（驗餘
淨重零點壹壹肆貳公克）沒收銷燬，扣案之盛裝前開海洛因所用
之包裝袋壹只沒收；又施用第二級毒品，處有期徒刑肆月，扣案
之甲基安非他命（合計驗餘淨重壹點肆公克）沒收銷燬，扣案之
盛裝前開甲基安非他命所用之包裝袋肆只，均沒收；又持有第二
級毒品，處有期徒刑貳月，扣案之MDA （合計驗餘淨重點陸玖
公克）沒收銷燬。應執行有期徒刑壹年，扣案之海洛因（驗餘淨
重零點壹壹肆貳公克）、甲基安非他命（合計驗餘淨重壹點肆公
克）及MDA （合計驗餘淨重點陸玖公克），均沒收銷燬，扣案
之盛裝前開海洛因所用之包裝袋壹只及盛裝前開甲基安非他命所
用之包裝袋肆只，均沒收。
    事  實
一、甲○○前因施用毒品案件，經臺灣桃園地方法院以97年度毒
    聲字第1552號裁定送觀察、勒戒後，認無繼續施用毒品之傾
    向，於民國98年2 月17日執行完畢釋放出所，並經臺灣桃園
    地方法院檢察署檢察官以97年度毒偵字第6498號、98年度毒
    偵字第156 號為不起訴處分確定。復因施用第一級、第二級
    毒品案件，經臺灣板橋地方法院以98年度訴字第1972號判決
    各處有期徒刑6 月、2 月，應執行有期徒刑7 月確定；又因
    施用第一級、第二級毒品案件各2 次，經臺灣桃園地方法院
    以98年度審訴字第1684號判決各處有期徒刑6 月、6 月、2
    月、2 月，應執行有期徒刑1 年確定；再因施用第一級、第
    二級毒品案件各2 次，經臺灣桃園地方法院以98年度審訴字
    第3035號判決各處有期徒刑6 月、6 月、2 月、2 月，應執
    行有期徒刑1 年確定；再因施用第一級、第二級毒品案件，
    經臺灣桃園地方法院以99年度審訴字第12號判決各處有期徒
    刑6 月、2 月，應執行有期徒刑7 月確定；再因施用第一級
    、第二級毒品案件，經臺灣桃園地方法院以99年度審訴字第
    168 號判決各處有期徒刑6 月、2 月，應執行有期徒刑7 月
    確定（上開各罪接續執行中，不構成累犯）。詎其猶不知悛
    悔，復基於施用第一級毒品海洛因及第二級毒品甲基安非他
    命之犯意，於上開觀察、勒戒執行完畢釋放後之5 年內之99
    年1 月10日下午3 時許，在臺北縣鶯歌鎮朋友住處，以將海
    洛因摻入香煙內點燃吸食之方式，施用海洛因1 次後，再緊
    接於相同地點，以將甲基安非他命置於玻璃球吸食器內燒烤
    吸食煙霧之方式，施用甲基安非他命1 次。甲○○明知俗稱
    「搖頭丸」之亞甲基雙氧安非他命（MDA） ，係毒品危害防
    制條例第2 條第2 項第2 款所列之第二級毒品，不得非法持
    有，仍基於持有第二級毒品之犯意，於99年1 月10日上午10
    時許，在桃園縣南崁水漾汽車旅館內，自某真實姓名、年籍
    不詳、綽號「小古」之成年人處，取得含有MDA 成分之紅色
    藥丸15顆而持有之。嗣於99年1 月11日凌晨1 時10分，在台
    北市士林區○○○路○ 段49巷口，因形跡可疑為警攔檢盤查
    ，並徵得甲○○同意後搜索其包包，當場在其包包內扣得其
    所有之海洛因1 包（淨重0.116 公克）、甲基安非他命4 包
    （總淨重1.42公克）、MDA 藥丸15顆（總毛重3.75公克）等
    物，經警徵得其同意採尿送驗，因鑑驗結果呈嗎啡、安非他
    命及甲基安非他命陽性反應，始查悉上情。
二、案經臺北市政府警察局士林分局報告臺灣士林地方法院檢察
    署檢察官偵查起訴，並經本院改依簡式程序審理。
    理  由
一、上揭犯罪事實，業據被告甲○○於警詢、偵查中、本院準備
    程序及審理時迭承不諱（參見偵卷第10頁、第75頁至第76頁
    ，本院卷第18頁、第21頁），又被告為警查獲後在警局所排
    尿液，經送台灣尖端先進生技醫藥股份有限公司以酵素免疫
    分析法初驗後，再以氣相層析質譜儀法複驗，證實該尿液呈
    嗎啡（即施用海洛因之代謝物）、安非他命及甲基安非他命
    陽性反應，有臺北市政府警察局偵辦毒品案件尿液檢體委驗
    單影本（編號：024360號）及該公司於99年1 月22日出具之
    濫用藥物檢驗報告各1 紙附卷可稽（附於同上偵卷第98頁、
    第100 頁）；此外，並有被告自承其所有並供己施用之海洛
    因1 包、甲基安非他命4 包及其所有尚未施用之MDA 藥丸15
    顆扣案可佐（經分別送交通部民用航空局航空醫務中心、臺
    北市政府警察局刑事鑑識中心鑑定後，證實為海洛因、甲基
    安非他命及MDA 無訛，有交通部民用航空局航空醫務中心99
    年1 月25日出具之航藥鑑字第0990296 號毒品鑑定書、臺北
    市政府警察局刑事鑑識中心99年1 月20日北市鑑毒字第009
    號鑑驗通知書各1 紙附於同上偵卷第86頁、第102 頁可稽）
    。綜上，足認被告自白與事實相符，可以採信，本案事證至
    為明確，被告犯行堪予認定。又被告前因施用毒品案件，經
    臺灣桃園地方法院以97年度毒聲字第1552號裁定送觀察、勒
    戒後，認無繼續施用毒品之傾向，於98年2 月17日執行完畢
    釋放，並經臺灣桃園地方法院檢察署檢察官以97年度毒偵字
    第6498號、98年度毒偵字第156 號為不起訴處分確定等情，
    有臺灣高等法院被告前案紀錄表在卷可考，堪認屬實，是被
    告於觀察、勒戒執行完畢釋放後5 年內，再犯本案施用第一
    級、第二級毒品犯行部分，核與毒品危害防制條例第23條第
    2 項所定相符，自應依法訴追處罰。
二、按海洛因為毒品危害防制條例第2 條第2 項第1 款所稱之第
    一級毒品，而甲基安非他命、MDA 均為毒品危害防制條例第
    2 條第2 項第2 款所稱之第二級毒品。核被告甲○○所為，
    係犯毒品危害防制條例第10條第1 項之施用第一級毒品罪、
    同條例第10條第2 項之施用第二級毒品罪、同條例第11條第
    2 項之持有第二級毒品罪，其持有第一級毒品海洛因、第二
    級毒品甲基安非他命進而施用，持有該等毒品之行為為施用
    毒品之當然手段，均不另論以持有毒品罪（最高法院74年度
    台上字第3404號判例意旨參照）。又被告所犯上開3 罪，犯
    意各別，行為互殊，應予分論併罰。爰審酌被告曾因施用毒
    品犯行而送觀察、勒戒及法院多次判處罪刑確定，仍不知悛
    悔，復再施用第一級毒品及第二級毒品，並持有第二級毒品
    ，顯見其無戒絕之決心，惟念其施用及持有毒品乃戕害自己
    身心健康，尚未危及他人，且持有第二級毒品數量尚非甚鉅
    ，犯後一貫坦承犯行，態度尚稱良好等一切情狀，分別量處
    如主文所示之刑，並依法定其應執行刑，以示懲儆。公訴人
    就施用第二級毒品具體求刑有期徒刑5 月，固非無見，惟本
    院斟酌前開事項，認公訴人此部分所求刑度尚嫌過重，附此
    敘明。
三、扣案之海洛因（驗餘淨重0.1142公克）、甲基安非他命（合
    計驗餘淨重1.4 公克）及MDA （合計驗餘淨重3.69公克），
    分別係查獲之第一級、第二級毒品，不問是否屬於犯人所有
    ，均應依毒品危害防制條例第18條第1 項前段之規定，諭知
    沒收銷燬。而扣案盛裝前開海洛因所用之包裝袋1 只、盛裝
    前開甲基安非他命所用之包裝袋4 只，均有防止毒品裸露、
    散逸及便利毒品攜帶之功能，堪認係供本案犯行所用之物，
    復均據被告供明為其所有之物，應依刑法第38條第1 項第2
    款之規定宣告沒收。至鑑驗時採樣之海洛因0.0018公克、甲
    基安非他命0.02公克及MDA0.06 公克，均已因鑑驗用罄而滅
    失，自無從諭知沒收銷燬，併此指明。
據上論斷，應依刑事訴訟法第299 條第1 項前段、第273 條之1
第1 項，毒品危害防制條例第10條第1 項、第2 項、第11條第2
項、第18條第1 項前段，刑法第11條、第51條第5 款、第38條第
1項第2 款，判決如主文。
本案經檢察官呂寧莉到庭執行職務。
中    華    民    國    99    年    5     月    28    日
                  刑事第一庭法  官  吳祚丞
以上正本證明與原本無異。
如不服本判決應於收受判決後10日內向本院提出上訴書狀，並應
敘述具體理由；其未敘述上訴理由者，應於上訴期間屆滿後20日
內向本院補提理由書（均須按他造當事人之人數附繕本）「切勿
逕送上級法院」。
                            書記官  丁梅芬
中    華    民    國    99    年    5     月    28    日
附錄論罪科刑法條：
毒品危害防制條例第10條
施用第一級毒品者，處 6 月以上 5 年以下有期徒刑。
施用第二級毒品者，處 3 年以下有期徒刑。
毒品危害防制條例第11條第2 項
持有第二級毒品者，處 2 年以下有期徒刑、拘役或新臺幣 3 萬
元以下罰金。

司法院資訊處製作；財團法人民間司法改革基金會備份。
